【裁判字號】    95,交聲,82
【裁判日期】    950223
【裁判案由】    聲明異議
【裁判全文】
臺灣彰化地方法院交通事件裁定          95年度交聲字第82號
聲明異議人
即受處分人  甲○○
上列受處分人因違反道路交通管理處罰條例案件，對於交通部公
路總局台中區監理所彰化監理站95年1月12日彰監四字第裁64-I
00000000號裁決聲明異議，本院裁定如下：
    主  文
異議駁回。
    理  由
一、本件異議意旨略以：聲明異議人即受處分人甲○○於民國94
    年12月8日21時20分許，駕駛車牌號碼7702-HR自小客車，行
    經彰化縣和美鎮○○路○段與曉東路路口與人發生車禍，事
    後雙方業已和解，並無違反道路交通管理處罰條例第62條第
    1項第1款之使他人受傷而肇事逃逸之事實，為此提出本件異
    議，請求撤銷原處分等語。
二、按汽車駕駛人，駕駛車輛肇事致人受傷或死亡，應即採取救
    護或其他必要措施，並向警察機關報告，不得駛離，逃逸者
    吊銷駕駛執照，並終身不得考領駕駛執照，道路交通管理處
    罰條例第62條第1項、第67條第1項定有明文。次按，道路交
    通管理處罰條例第62條、67條之內容雖經修正，並於94年12
    月28日公布，就汽車駕駛人駕駛汽車肇事致人受傷而逃逸者
    ，僅限致人重傷或死亡者，始有吊銷其駕駛執照，並終身禁
    考之限制，致人受傷而逃逸者，僅吊銷其駕駛執照1年，惟
    上揭修正條文，因行政院迄今尚未訂定施行日期，換言之，
    上揭修正條文，尚未生效。
三、查受處分人甲○○於94年12月8日21時20分許，駕駛車牌號
    碼7702-HR自小客車，行經彰化縣和美鎮○○路○段與曉東路
    路口時，因未注意車前狀況，追撞同向行駛於前方之由林凌
    淑芳駕駛之車牌號碼TUL-017號機車，致使林凌淑芳因而受
    有臉挫傷、下肢挫傷及腳趾閉鎖性脫臼等傷害，惟受處分人
    當時竟未下車查看，採取救護或其他必要之措施，並向警察
    機關報告，逕駛離現場，嗣經被害人林凌淑芳報警後，始經
    彰化縣警察局和美分局循線查獲，除予以開單舉發外（嗣再
    經移送機關於95年1月12日以彰監四字第裁64-I00000000號
    裁決，吊銷受處分人駕駛執照，並終身禁考），並移送臺灣
    彰化地方法院檢察署偵辦，嗣因受處分人與被害人達成和解
    ，旋經該署檢察官以95年度偵字第323號為緩起訴處分，上
    開各情，有交通部公路總局台中區監理所彰化監理站上揭裁
    決書、彰化縣警察局舉發違反道路交通管理事件通知單等附
    卷可稽，復經本院調閱95年度偵字第323號卷核閱無誤，是
    受處分人確有駕駛車輛肇事致人受傷後逃逸之情事，受處分
    人辯稱其無肇事逃逸之事實云云，顯非可取。從而，本件移
    送機關援引現行有效之道路交通管理處罰條例第62條第1項
    、第67條第1項之規定，吊銷受處分人之駕駛執照，並終身
    禁考，依法並無違誤，裁罰之內容亦無不當，本院自難援引
    未生效之條文而為有利受處分人之認定。是本件異議人之異
    議為無理由，應予駁回。
四、據上論斷，應依道路交通案件處理辦法第19條，裁定如主文
    。
中    華    民    國    95    年    2     月    23    日
                  交通法庭            法  官  王義閔
以上正本證明與原本無異。
如不服本裁定，應於裁定送達後5日內，向本院提出抗告狀。
中    華    民    國    95    年    2     月    23    日
                                      書記官  詹國立


司法院資訊處製作；財團法人民間司法改革基金會備份。
